---
title: "Atividade x COVID"
output: pdf_document
---

```{r setup, include=FALSE}
knitr::opts_chunk$set(echo = TRUE, fig.width = 6, fig.height = 3.2)

library(tidyverse)
library(lubridate)
library(janitor)
library(modelr)
library(dplyr)
library(rlang)
library(zoo)

theme_set(theme_bw())
```

```{r, include = FALSE, warning = FALSE}
# google mobility report
mobility <- read_csv("../input/Global_Mobility_Report.csv") %>% 
    filter(country_region == "Brazil") %>% 
    mutate(sub_region_1    = str_remove_all(sub_region_1, "State of "),
           iso_3166_2_code = str_remove_all(iso_3166_2_code, "BR-")) %>%
	mutate(across(contains("baseline"), ~ 1 + ./100))

# energy data (não tem RR)
energy <- read_csv2("../input/energia_data.csv") %>% 
    rename(ramo = `Ramo de atividade`) %>% 
    mutate(Estado = iconv(Estado, from = "UTF-8", to = "ASCII//TRANSLIT") %>% 
                    trimws()) %>% 
    clean_names() %>% 
    mutate(data        = as.Date(data, "%d/%m/%Y")) %>% 
    arrange(data, classe, ramo) %>% 
    group_by(data, estado, classe) %>% 
    summarise(consumo = sum(consumo_m_wm))
    
# https://covid.saude.gov.br/
covid <- read_csv2("../input/PAINEL_COVIDBR.csv") %>% 
    filter(!is.na(estado)) %>% 
    mutate(date = as.Date(data, "%d/%m/%Y"))


# divide into brazil and states -------------------------------------------
brasil <- covid %>% 
    group_by(date) %>% 
    summarise(last_available_deaths    = sum(obitosAcumulado),
              last_available_confirmed = sum(casosAcumulado)) %>% 
    full_join(mobility %>% filter(is.na(sub_region_1))) %>% 
    select(-starts_with("country_region"), -starts_with("sub_region")) %>% 
    arrange(date)

uf_estado <- owdbr::uflist()

estados <- covid %>% 
    group_by(estado, date) %>%
    summarise(last_available_deaths    = sum(obitosAcumulado),
              last_available_confirmed = sum(casosAcumulado)) %>%
    rename(state = estado) %>% 
    full_join(mobility %>% filter(!is.na(sub_region_1)),
              by = c("state" = "iso_3166_2_code", "date" = "date")) %>%
    select(-starts_with("country_region"), -starts_with("sub_region"),  -starts_with("census_fips")) %>% 
    left_join(uf_estado, by = c("state" = "UF")) %>%
    rename(estado = State) %>% 
    arrange(regiao, state, date)

```

```{r include = FALSE}
# calculate empirical relation --------------------------------------------
# The empirical relationship between mobility and GDP growth rate across economies in the first quarter of 2020 is used to convert a country’s economic activity based on people’s mobility levels.

relation_eq <- function(mobility) {
    activity <- 0.3886 * mobility + 0.61
}


# doubling days of covid --------------------------------------------------
# More precisely, it is days between the current date (the date at which the measurement is taken) and the most recent prior date at which the confirmed cases were half the current level

nearest_n <- function(x, num) {
    x[which.min(abs(x - num))]
}

aux_doubl <- function(df, current_date, doubl_dates) {
    cases_past <- df %>% 
        filter(date == doubl_dates) %>% 
        pull(last_available_confirmed)
    
    cases_current <- df %>% 
        filter(date == current_date) %>% 
        pull(last_available_confirmed)
    
    dist_date  <- as.numeric(current_date - doubl_dates)
    diff_cases <- cases_current / cases_past
    
    doubling <- dist_date * log(2) / log(diff_cases)
    
    # remove NaN
    doubling <- ifelse(!is.nan(doubling), doubling, NA)
}

doubling_days <- function(half_num, current_date, df) {
    
    # get only previous dates
    half_cases <- df %>% 
        filter(date < current_date)
    
    # get nearest number of cases
    n_half <- nearest_n(half_cases$last_available_confirmed, half_num)
    
    # find last possible date
    last_date <- half_cases %>% 
        filter(last_available_confirmed == n_half) %>% 
        slice(n()) %>% 
        pull(date)
    
    if(length(last_date) != 0) {
        doubl_days <- aux_doubl(df, current_date, last_date)
    } else {
        doubl_days <- NA
    }
    
    return(doubl_days)
}

create_columns <- function(df) {
    
    post_df <- df %>% 
		mutate(mobility    = ((retail_and_recreation_percent_change_from_baseline + 
			   				grocery_and_pharmacy_percent_change_from_baseline) / 2 +  
			   					workplaces_percent_change_from_baseline) / 2,
			   smth_date   = rollmean(doubl_days, 7, na.pad = T, align = "right"),
			   smth_mob    = rollmean(mobility, 7, na.pad = T, align = "right"),
			   activity    = relation_eq(smth_mob)
	    	  )
    
}


# run functions in data ---------------------------------------------------
brasil <- brasil %>% 
    mutate(across(matches("last_available"), ~replace(., is.na(.), 0))) %>% 
    mutate(half_cum_cases  = last_available_confirmed / 2,
           half_cum_deaths = last_available_deaths / 2)


doubl_days <- map2(brasil$half_cum_cases, brasil$date, 
                    ~ doubling_days(.x, .y, brasil)) %>% 
    unlist()

brasil_df <- brasil %>% 
    mutate(doubl_days = doubl_days) %>% 
    create_columns() %>% 
    filter(!is.na(mobility))
```

# Usando dados de mobilidade  

## Brasil  

```{r echo = FALSE, warning = FALSE}
ggplot(brasil_df, aes(x = smth_date, y = activity)) +
    geom_path(color = "steelblue") +
    geom_hline(yintercept = 1, color = "red") +
    xlim(0, 40) + 
    ylab("Activity Index") + xlab("Doubling days of confirmed cases") 
```


\pagebreak
```{r include = FALSE}
doubl_dates_st <- function(df) {
    dates <- map2(df$half_cum_cases, df$date, ~ doubling_days(.x, .y, df)) %>%
        unlist()
    
    df_dt <- df %>% 
        mutate(doubl_days = dates) %>% 
        mutate(doubl_days = ifelse(half_cum_cases == 0, NA, doubl_days))
    
    return(df_dt)
}

# run functions in data ---------------------------------------------------
# states 
estados <- estados %>%
    mutate(across(matches("last_available"), ~replace(., is.na(.), 0))) %>% 
    mutate(half_cum_cases  = last_available_confirmed / 2,
           half_cum_deaths = last_available_deaths / 2) %>% 
    group_by(state)

# split by state
list_estados <- group_split(estados)

bases_estados_df <- map(list_estados, doubl_dates_st) %>% 
    bind_rows() %>% 
    group_by(state) %>% 
    arrange(date) %>% 
    fill(doubl_days) %>%
    ungroup() %>%
    arrange(state, date, regiao) %>% 
    create_columns() %>% 
    filter(!is.na(mobility))

```

```{r include = FALSE}
plot_activity_mobility <- function(df) {
    
    p <- ggplot(df, aes(x = smth_date, y = activity)) +
		geom_path(color = "steelblue", size = 0.8) +
		#geom_vline(xintercept = 19, linetype = "dotted", size = 0.8) +
		#geom_point(data = brasil_mob_b, shape = 22, fill = "white") +
        geom_hline(yintercept = 1, color = "red") +
        xlim(0, 40) + 
		facet_wrap(~ state) +
		ylab("Activity Index") + xlab("Doubling days of confirmed cases")
    
    return(p)
}


plot_regiao <- function(reg) {
    
    base_regiao <- bases_estados_df %>% 
        filter(regiao == reg)
    
    return(plot_activity_mobility(base_regiao)) 
}
```

## Região Sudeste
```{r echo = FALSE, warning = FALSE, fig.width = 9, fig.height = 6}
plot_regiao("Sudeste")
```

\pagebreak
## Região Sul
```{r echo = FALSE, warning = FALSE, fig.width = 9, fig.height = 3}
plot_regiao("Sul")
```

\pagebreak
## Região Centro-Oeste
```{r echo = FALSE, warning = FALSE, fig.width = 9, fig.height = 6}
plot_regiao("Centro-Oeste")
```

\pagebreak
## Região Nordeste
```{r echo = FALSE, warning = FALSE, fig.width = 9, fig.height = 9}
plot_regiao("Nordeste")
```

\pagebreak
## Região Norte
```{r echo = FALSE, warning = FALSE, fig.width = 9, fig.height = 9}
plot_regiao("Norte")
```

\pagebreak
# Usando dados de energia
```{r echo = FALSE, warning = FALSE, message = FALSE}
feriados <- read_csv2("../input/feriados.csv") %>% 
    mutate(data = as.Date(data, "%d/%m/%Y"))
```

```{r echo = FALSE, warning = FALSE, message = FALSE}
pre_covid_df_fun <- function(df) {
    
    list_df <- df %>% 
        left_join(feriados) %>% 
		group_by(data, estado, feriado) %>% 
		summarise(consumo_diario = sum(consumo)) %>% 
		mutate(pre_covid  = ifelse(data <= as.Date("2020-02-25"), 1, 0),
			   mes        = month(data) %>% factor(),
			   ano        = year(data),
			   dia_semana = wday(data),
			   trend      = as.numeric(data) - as.numeric(as.Date("2018-08-01")),
			   trend2     = trend^2,
			   d_feriado  = ifelse(!is.na(feriado), feriado, 0) %>% factor()
			  ) %>% 
        group_by(estado) %>% 
        group_split()
    
    # regressao nas dummies
    mod <- map(list_df,
               ~ lm(consumo_diario ~ mes + factor(ano) + d_feriado +
                                     factor(dia_semana) + trend + trend2, 
                  data = .x %>% filter(pre_covid == 1)))
    
    r2 <- tibble(estado = unique(df$estado) %>% sort(),
                 r2 = map(mod, summary) %>% map_dbl("r.squared"))
        
    
    # adicionar coluna de predito
    pred_df <- map2(.x = list_df, .y = mod, 
                    ~ add_predictions(.x, .y)) %>% 
        bind_rows()
    
    return(pred_df)
    
}

energy_df_fun <- function(df, df_pre_cov) {
    
    post_df <- df %>% 
        group_by(data, estado) %>% 
        summarise(consumo_diario = sum(consumo)) %>% 
        left_join(df_pre_cov) %>% 
        filter(data >= as.Date("2020-01-01")) %>% 
        mutate(dif_baseline = (consumo_diario - pred) / pred) %>% 
        full_join(bases_estados_df, by = c("data" = "date", "estado" = "estado")) %>%
        filter(estado != "Roraima") %>% 
        group_by(estado) %>% 
        arrange(estado, data) %>% 
        mutate(smth_consumo = rollmean(dif_baseline, 7, na.pad = T, align = "right"))
    
}

# consumo total -----------------------------------------------------------
pre_covid <- energy %>% 
    pre_covid_df_fun()

total_energy_df <- energy %>% 
    energy_df_fun(pre_covid)


# consumo acl -------------------------------------------------------------
acl_pre_covid <- energy %>% 
    filter(classe == "Consumidor Especial" | classe == "Consumidor Livre") %>% 
    filter(estado != "Amapa") %>%   # só tem dados de distribuidor
    pre_covid_df_fun() %>% 
    filter(!is.na(pred))


acl_energy_df <- energy %>% 
    filter(classe == "Consumidor Especial" | classe == "Consumidor Livre") %>% 
    energy_df_fun(acl_pre_covid) %>% 
    filter(!is.na(pred))

```

```{r echo = FALSE, warning = FALSE, message = FALSE}
plot_activity_energy <- function(df) {
    
    p <- ggplot(df, aes(x = smth_date, y = smth_consumo)) +
		geom_path(color = "steelblue", size = 0.8) +
        geom_hline(yintercept = 0, color = "red") +
		xlim(0, 40) + 
		facet_wrap(~ estado) +
		ylab("Change from predicted in energy consumption") + xlab("Doubling days of confirmed cases")
    
    return(p)
}


plot_regiao_energia <- function(df, reg) {
    
    base_regiao <- df %>% 
        filter(regiao == reg)
    
    return(plot_activity_energy(base_regiao)) 
}
```


Trocando os dados de mobilidade pela diferença percentual entre o consumo de energia atual e o esperado.

Para definir o contrafactual, fazemos uma regressão para cada estado, com os dados de 08/2018 até 02/2020, da seguinte forma:

\begin{equation}
\begin{split} \label{reg_energia}
\text{Consumo Diario}_{t} = \beta_0 & + \sum_{i=2}^{3} \psi_i D_{\text{ano}_{it}}+ \sum_{i=2}^{12} \delta_i D_{\text{mês}_{it}} + \sum_{i=2}^{7} \lambda_i D_{\text{dia da semana}_{it}} + \\
&\quad + \sum_{i=2}^{k} \theta_i D_{\text{feriado}_{it}} + \phi_1t + \phi_2t^2 + \epsilon_t
\end{split}
\end{equation}

A partir de \ref{reg_energia}, usamos os valores preditos para os dados a partir de Março de 2020 como o esperado para o consumo de energia. A diferença percentual mostrada nos gráficos abaixo se baseia nesses valores.


## Região Sudeste
```{r echo = FALSE, warning = FALSE, fig.width = 9, fig.height = 6}
plot_regiao_energia(total_energy_df, "Sudeste")
```

\pagebreak
**Somente ACL**  
```{r echo = FALSE, warning = FALSE, fig.width = 9, fig.height = 6}
plot_regiao_energia(acl_energy_df, "Sudeste")
```


\pagebreak
## Região Sul
```{r echo = FALSE, warning = FALSE, fig.width = 9, fig.height = 3}
plot_regiao_energia(total_energy_df, "Sul")
```

\pagebreak
**Somente ACL**  
```{r echo = FALSE, warning = FALSE, fig.width = 9, fig.height = 3}
plot_regiao_energia(acl_energy_df, "Sul")
```

\pagebreak
## Região Centro-Oeste
```{r echo = FALSE, warning = FALSE, fig.width = 9, fig.height = 6}
plot_regiao_energia(total_energy_df, "Centro-Oeste")
```

\pagebreak
**Somente ACL**  
```{r echo = FALSE, warning = FALSE, fig.width = 9, fig.height = 6}
plot_regiao_energia(acl_energy_df, "Centro-Oeste")
```

\pagebreak
## Região Nordeste
```{r echo = FALSE, warning = FALSE, fig.width = 9, fig.height = 9}
plot_regiao_energia(total_energy_df, "Nordeste")
```

\pagebreak
**Somente ACL**  
```{r echo = FALSE, warning = FALSE, fig.width = 9, fig.height = 9}
plot_regiao_energia(acl_energy_df, "Nordeste")
```

\pagebreak
## Região Norte
```{r echo = FALSE, warning = FALSE, fig.width = 9, fig.height = 6}
plot_regiao_energia(total_energy_df, "Norte")
```

\pagebreak
**Somente ACL**  
```{r echo = FALSE, warning = FALSE, fig.width = 9, fig.height = 6}
plot_regiao_energia(acl_energy_df, "Norte")
```
