---
title: "Atividade x COVID"
output: pdf_document
---

```{r setup, include=FALSE}
knitr::opts_chunk$set(echo = TRUE, fig.width = 6, fig.height = 3.2)
knitr::opts_knit$set(root.dir = normalizePath(".."))

library(tidyverse)
library(lubridate)
library(janitor)
library(modelr)
library(zoo)
library(cowplot)
library(grid)
library(gridExtra)


theme_set(theme_bw())
```

```{r source, include=FALSE}
# source code
source("code/_proc_functions.R", encoding = "UTF-8")
source("code/_plot_functions.R", encoding = "UTF-8")
source("code/0_pre_processing.R", encoding = "UTF-8")
source("code/1_checking_gdp_comp.R", encoding = "UTF-8")
```

# Brasil  

```{r echo = FALSE, warning = FALSE}
ggplot(brasil_df, aes(x = smth_date, y = activity)) +
    geom_path(color = "steelblue") +
    geom_hline(yintercept = 1, color = "red") +
    xlim(0, 40) + 
    ylab("Activity Index") + xlab("Doubling days of confirmed cases") 
```


\pagebreak
# Usando dados de mobilidade e energia   
Utilizamos os dados de mobilidade do Google para montar o índice de atividade, de forma que:
$$
\text{Atividade} = 0.3886 \cdot \text{Mobilidade} + 0.61
$$
  
Para definir o contrafactual nos dados de energia, fazemos uma regressão para cada estado e ramo de atividade, com os dados de 08/2018 até 02/2020, da seguinte forma:

\begin{equation}
\begin{split} \label{reg_energia}
\text{Consumo Diario}_{t} = \beta_0 & + \sum_{i=2}^{12} \delta_i D_{\text{mês}_{it}} + \sum_{i=2}^{7} \lambda_i D_{\text{dia da semana}_{it}} + \\
&\quad + \sum_{i=2}^{k} + \sum_{i=2}^{k} \theta_i D_{\text{feriado}_{it}} + \phi t + \epsilon_t
\end{split}
\end{equation}

A partir de \ref{reg_energia}, usamos os valores preditos para os dados a partir de Março de 2020 como o esperado para o consumo de energia. A diferença percentual mostrada nos gráficos abaixo se baseia nesses valores.

## Testando o fit nos dados de energia  

### Região Sudeste
```{r echo = FALSE, warning = FALSE, fig.width = 9, fig.height = 6}
plot_regiao_energia(total_energy_df, "Sudeste", plot_fit_energy)
```

\pagebreak
**Somente ACL**  
```{r echo = FALSE, warning = FALSE, fig.width = 9, fig.height = 6}
plot_regiao_energia(acl_energy_df, "Sudeste", plot_fit_energy)
```

\pagebreak
### Região Sul
```{r echo = FALSE, warning = FALSE, fig.width = 9, fig.height = 3}
plot_regiao_energia(total_energy_df, "Sul", plot_fit_energy)
```

\pagebreak
**Somente ACL**  
```{r echo = FALSE, warning = FALSE, fig.width = 9, fig.height = 3}
plot_regiao_energia(acl_energy_df, "Sul", plot_fit_energy)
```

\pagebreak
### Região Centro-Oeste
```{r echo = FALSE, warning = FALSE, fig.width = 9, fig.height = 6}
plot_regiao_energia(total_energy_df, "Centro-Oeste", plot_fit_energy)
```

\pagebreak
**Somente ACL**  
```{r echo = FALSE, warning = FALSE, fig.width = 9, fig.height = 6}
plot_regiao_energia(acl_energy_df, "Centro-Oeste", plot_fit_energy)
```

\pagebreak
### Região Nordeste
```{r echo = FALSE, warning = FALSE, fig.width = 9, fig.height = 9}
plot_regiao_energia(total_energy_df, "Nordeste", plot_fit_energy)
```

\pagebreak
**Somente ACL**  
```{r echo = FALSE, warning = FALSE, fig.width = 9, fig.height = 9}
plot_regiao_energia(acl_energy_df, "Nordeste", plot_fit_energy)
```

\pagebreak
### Região Norte
```{r echo = FALSE, warning = FALSE, fig.width = 9, fig.height = 6}
plot_regiao_energia(total_energy_df, "Norte", plot_fit_energy)
```

\pagebreak
**Somente ACL**  
```{r echo = FALSE, warning = FALSE, fig.width = 9, fig.height = 6}
plot_regiao_energia(acl_energy_df, "Norte", plot_fit_energy)
```

\pagebreak
## Atividade x COVID  

### Região Sudeste  
```{r echo = FALSE, warning = FALSE, fig.width = 9, fig.height = 3}
lista_UF <- bases_estados_df %>% 
    filter(regiao == "Sudeste") %>%
    pull(estado) %>%
    unique()

walk(lista_UF, plot_comparacao_estado)
```
\pagebreak

### Região Sul  
```{r echo = FALSE, warning = FALSE, fig.width = 9, fig.height = 3}
lista_UF <- bases_estados_df %>% 
    filter(regiao == "Sul") %>%
    pull(estado) %>%
    unique()

walk(lista_UF, plot_comparacao_estado)
```
\pagebreak

### Região Centro-Oeste  
```{r echo = FALSE, warning = FALSE, fig.width = 9, fig.height = 3}
lista_UF <- bases_estados_df %>% 
    filter(regiao =="Centro-Oeste") %>%
    pull(estado) %>%
    unique()

walk(lista_UF, plot_comparacao_estado)
```

\pagebreak
### Região Nordeste  
```{r echo = FALSE, warning = FALSE, fig.width = 9, fig.height = 3}
lista_UF <- bases_estados_df %>% 
    filter(regiao == "Nordeste") %>%
    pull(estado) %>%
    unique()

walk(lista_UF, plot_comparacao_estado)
```

\pagebreak
### Região Norte  
```{r echo = FALSE, warning = FALSE, fig.width = 9, fig.height = 3}
lista_UF <- bases_estados_df %>% 
    filter(regiao == "Norte") %>%
    pull(estado) %>%
    unique() %>%
    as.list()

walk(lista_UF, plot_comparacao_estado)
```

\pagebreak
## Relação Mobilidade x Consumo de Energia  

### Região Sudeste
```{r echo = FALSE, warning = FALSE, fig.width = 9, fig.height = 6}
plot_energy_mobility(total_energy_df, "Sudeste")
```

\pagebreak
**Somente ACL**  
```{r echo = FALSE, warning = FALSE, fig.width = 9, fig.height = 6}
plot_energy_mobility(acl_energy_df, "Sudeste")
```


\pagebreak
### Região Sul
```{r echo = FALSE, warning = FALSE, fig.width = 9, fig.height = 3}
plot_energy_mobility(total_energy_df, "Sul")
```

\pagebreak
**Somente ACL**  
```{r echo = FALSE, warning = FALSE, fig.width = 9, fig.height = 3}
plot_energy_mobility(acl_energy_df, "Sul")
```

\pagebreak
### Região Centro-Oeste
```{r echo = FALSE, warning = FALSE, fig.width = 9, fig.height = 6}
plot_energy_mobility(total_energy_df, "Centro-Oeste")
```

\pagebreak
**Somente ACL**  
```{r echo = FALSE, warning = FALSE, fig.width = 9, fig.height = 6}
plot_energy_mobility(acl_energy_df, "Centro-Oeste")
```

\pagebreak
### Região Nordeste
```{r echo = FALSE, warning = FALSE, fig.width = 9, fig.height = 9}
plot_energy_mobility(total_energy_df, "Nordeste")
```

\pagebreak
**Somente ACL**  
```{r echo = FALSE, warning = FALSE, fig.width = 9, fig.height = 9}
plot_energy_mobility(acl_energy_df, "Nordeste")
```

\pagebreak
### Região Norte
```{r echo = FALSE, warning = FALSE, fig.width = 9, fig.height = 6}
plot_energy_mobility(total_energy_df, "Norte")
```

\pagebreak
**Somente ACL**  
```{r echo = FALSE, warning = FALSE, fig.width = 9, fig.height = 6}
plot_energy_mobility(acl_energy_df, "Norte")
```


\pagebreak
# Relação entre Série de Energia e Composição do PIB?  

```{r echo = FALSE, warning = FALSE, fig.width = 9, fig.height = 9}
comp_pib
```


\pagebreak
# Alteração do nível de consumo por Ramo  

### Região Sudeste  
```{r echo = FALSE, message = FALSE, warning = FALSE, fig.width = 9, fig.height = 9}
plot_ramo("Sudeste")
```

\pagebreak
### Região Sul  
```{r echo = FALSE, message = FALSE, warning = FALSE, fig.width = 9, fig.height = 9}
plot_ramo("Sul")
```

\pagebreak
### Região Centro-Oeste  
```{r echo = FALSE, message = FALSE, warning = FALSE, fig.width = 9, fig.height = 9}
plot_ramo("Centro-Oeste")
```

\pagebreak
### Região Nordeste  
```{r echo = FALSE, message = FALSE, warning = FALSE, fig.width = 9, fig.height = 9}
plot_ramo("Nordeste")
```

\pagebreak
### Região Norte  
```{r echo = FALSE, message = FALSE, warning = FALSE, fig.width = 9, fig.height = 9}
plot_ramo("Norte")
```
\pagebreak
