---
title: "Atividade x COVID"
output: pdf_document
---

```{r setup, include=FALSE}
knitr::opts_chunk$set(echo = TRUE, fig.width = 6, fig.height = 3.2)

library(tidyverse)
library(lubridate)
library(janitor)
library(modelr)
library(zoo)

theme_set(theme_bw())

# source code
source("../code/_proc_functions.R", encoding = "UTF-8")
source("../code/_plot_functions.R", encoding = "UTF-8")
source("../code/0_pre_processing.R", encoding = "UTF-8")
```

# Usando dados de mobilidade  

## Brasil  

```{r echo = FALSE, warning = FALSE}
ggplot(brasil_df, aes(x = smth_date, y = activity)) +
    geom_path(color = "steelblue") +
    geom_hline(yintercept = 1, color = "red") +
    xlim(0, 40) + 
    ylab("Activity Index") + xlab("Doubling days of confirmed cases") 
```


\pagebreak
## Região Sudeste
```{r echo = FALSE, warning = FALSE, fig.width = 9, fig.height = 6}
plot_regiao("Sudeste")
```

\pagebreak
## Região Sul
```{r echo = FALSE, warning = FALSE, fig.width = 9, fig.height = 3}
plot_regiao("Sul")
```

\pagebreak
## Região Centro-Oeste
```{r echo = FALSE, warning = FALSE, fig.width = 9, fig.height = 6}
plot_regiao("Centro-Oeste")
```

\pagebreak
## Região Nordeste
```{r echo = FALSE, warning = FALSE, fig.width = 9, fig.height = 9}
plot_regiao("Nordeste")
```

\pagebreak
## Região Norte
```{r echo = FALSE, warning = FALSE, fig.width = 9, fig.height = 9}
plot_regiao("Norte")
```

\pagebreak
# Usando dados de energia  
Trocando os dados de mobilidade pela diferença percentual entre o consumo de energia atual e o esperado.

Para definir o contrafactual, fazemos uma regressão para cada estado, com os dados de 08/2018 até 02/2020, da seguinte forma:

\begin{equation}
\begin{split} \label{reg_energia}
\text{Média Móvel de 7 dias do Consumo Diario}_{t} = \beta_0 & + \sum_{i=2}^{3} \psi_i D_{\text{ano}_{it}}+ \sum_{i=2}^{12} \delta_i D_{\text{mês}_{it}} + \sum_{i=2}^{7} \lambda_i D_{\text{dia da semana}_{it}} + \\
&\quad + \sum_{i=2}^{k} \theta_i D_{\text{feriado}_{it}} + \phi_1t + \phi_2t^2 + \epsilon_t
\end{split}
\end{equation}

A partir de \ref{reg_energia}, usamos os valores preditos para os dados a partir de Março de 2020 como o esperado para o consumo de energia. A diferença percentual mostrada nos gráficos abaixo se baseia nesses valores.

# Testando o fit  

## Região Sudeste
```{r echo = FALSE, warning = FALSE, fig.width = 9, fig.height = 6}
plot_regiao_energia(total_energy_df, "Sudeste", plot_fit_energy)
```

\pagebreak
**Somente ACL**  
```{r echo = FALSE, warning = FALSE, fig.width = 9, fig.height = 6}
plot_regiao_energia(acl_energy_df, "Sudeste", plot_fit_energy)
```


\pagebreak
## Região Sul
```{r echo = FALSE, warning = FALSE, fig.width = 9, fig.height = 3}
plot_regiao_energia(total_energy_df, "Sul", plot_fit_energy)
```

\pagebreak
**Somente ACL**  
```{r echo = FALSE, warning = FALSE, fig.width = 9, fig.height = 3}
plot_regiao_energia(acl_energy_df, "Sul", plot_fit_energy)
```

\pagebreak
## Região Centro-Oeste
```{r echo = FALSE, warning = FALSE, fig.width = 9, fig.height = 6}
plot_regiao_energia(total_energy_df, "Centro-Oeste", plot_fit_energy)
```

\pagebreak
**Somente ACL**  
```{r echo = FALSE, warning = FALSE, fig.width = 9, fig.height = 6}
plot_regiao_energia(acl_energy_df, "Centro-Oeste", plot_fit_energy)
```

\pagebreak
## Região Nordeste
```{r echo = FALSE, warning = FALSE, fig.width = 9, fig.height = 9}
plot_regiao_energia(total_energy_df, "Nordeste", plot_fit_energy)
```

\pagebreak
**Somente ACL**  
```{r echo = FALSE, warning = FALSE, fig.width = 9, fig.height = 9}
plot_regiao_energia(acl_energy_df, "Nordeste", plot_fit_energy)
```

\pagebreak
## Região Norte
```{r echo = FALSE, warning = FALSE, fig.width = 9, fig.height = 6}
plot_regiao_energia(total_energy_df, "Norte", plot_fit_energy)
```

\pagebreak
**Somente ACL**  
```{r echo = FALSE, warning = FALSE, fig.width = 9, fig.height = 6}
plot_regiao_energia(acl_energy_df, "Norte", plot_fit_energy)
```

# Mudança para o previsto  

## Região Sudeste
```{r echo = FALSE, warning = FALSE, fig.width = 9, fig.height = 6}
plot_regiao_energia(total_energy_df, "Sudeste", plot_activity_energy)
```

\pagebreak
**Somente ACL**  
```{r echo = FALSE, warning = FALSE, fig.width = 9, fig.height = 6}
plot_regiao_energia(acl_energy_df, "Sudeste", plot_activity_energy)
```


\pagebreak
## Região Sul
```{r echo = FALSE, warning = FALSE, fig.width = 9, fig.height = 3}
plot_regiao_energia(total_energy_df, "Sul", plot_activity_energy)
```

\pagebreak
**Somente ACL**  
```{r echo = FALSE, warning = FALSE, fig.width = 9, fig.height = 3}
plot_regiao_energia(acl_energy_df, "Sul", plot_activity_energy)
```

\pagebreak
## Região Centro-Oeste
```{r echo = FALSE, warning = FALSE, fig.width = 9, fig.height = 6}
plot_regiao_energia(total_energy_df, "Centro-Oeste", plot_activity_energy)
```

\pagebreak
**Somente ACL**  
```{r echo = FALSE, warning = FALSE, fig.width = 9, fig.height = 6}
plot_regiao_energia(acl_energy_df, "Centro-Oeste", plot_activity_energy)
```

\pagebreak
## Região Nordeste
```{r echo = FALSE, warning = FALSE, fig.width = 9, fig.height = 9}
plot_regiao_energia(total_energy_df, "Nordeste", plot_activity_energy)
```

\pagebreak
**Somente ACL**  
```{r echo = FALSE, warning = FALSE, fig.width = 9, fig.height = 9}
plot_regiao_energia(acl_energy_df, "Nordeste", plot_activity_energy)
```

\pagebreak
## Região Norte
```{r echo = FALSE, warning = FALSE, fig.width = 9, fig.height = 6}
plot_regiao_energia(total_energy_df, "Norte", plot_activity_energy)
```

\pagebreak
**Somente ACL**  
```{r echo = FALSE, warning = FALSE, fig.width = 9, fig.height = 6}
plot_regiao_energia(acl_energy_df, "Norte", plot_activity_energy)
```


# Relação Mobilidade x Consumo de Energia  

## Região Sudeste
```{r echo = FALSE, warning = FALSE, fig.width = 9, fig.height = 6}
plot_energy_mobility(total_energy_df, "Sudeste")
```

\pagebreak
**Somente ACL**  
```{r echo = FALSE, warning = FALSE, fig.width = 9, fig.height = 6}
plot_energy_mobility(acl_energy_df, "Sudeste")
```


\pagebreak
## Região Sul
```{r echo = FALSE, warning = FALSE, fig.width = 9, fig.height = 3}
plot_energy_mobility(total_energy_df, "Sul")
```

\pagebreak
**Somente ACL**  
```{r echo = FALSE, warning = FALSE, fig.width = 9, fig.height = 3}
plot_energy_mobility(acl_energy_df, "Sul")
```

\pagebreak
## Região Centro-Oeste
```{r echo = FALSE, warning = FALSE, fig.width = 9, fig.height = 6}
plot_energy_mobility(total_energy_df, "Centro-Oeste")
```

\pagebreak
**Somente ACL**  
```{r echo = FALSE, warning = FALSE, fig.width = 9, fig.height = 6}
plot_energy_mobility(acl_energy_df, "Centro-Oeste")
```

\pagebreak
## Região Nordeste
```{r echo = FALSE, warning = FALSE, fig.width = 9, fig.height = 9}
plot_energy_mobility(total_energy_df, "Nordeste")
```

\pagebreak
**Somente ACL**  
```{r echo = FALSE, warning = FALSE, fig.width = 9, fig.height = 9}
plot_energy_mobility(acl_energy_df, "Nordeste")
```

\pagebreak
## Região Norte
```{r echo = FALSE, warning = FALSE, fig.width = 9, fig.height = 6}
plot_energy_mobility(total_energy_df, "Norte")
```

\pagebreak
**Somente ACL**  
```{r echo = FALSE, warning = FALSE, fig.width = 9, fig.height = 6}
plot_energy_mobility(acl_energy_df, "Norte")
```